【裁判字號】    98,裁,2906
【裁判日期】    981130
【裁判案由】    退休
【裁判全文】
最  高  行  政  法  院  裁  定
                                      98年度裁字第2906號
聲  請  人  甲○○
上列聲請人因與相對人銓敘部間退休事件，對於中華民國98年2
月26日本院98年度裁字第484號裁定，聲請再審，本院裁定如下
：
    主  文
再審之聲請駁回。
再審訴訟費用由聲請人負擔。
    理  由
一、按行政訴訟法第273條第2項規定「確定終局判決所適用之法
    律或命令，經司法院大法官依當事人之聲請解釋為牴觸憲法
    者，其聲請人亦得提起再審之訴。」是得就確定終局判決聲
    請再審者，以該確定終局判決所適用之法律或命令，經司法
    院大法官依其聲請解釋為牴觸憲法之該案聲請人為限。次按
    再審之訴應於30日之不變期間內提起。前項期間自裁定確定
    時起算，裁定於送達前確定者，自送達時起算；其再審之理
    由知悉在後者，均自知悉時起算，行政訴訟法第276條第1項
    及第2項定有明文。倘再審原告主張再審之理由發生或其知
    悉在後者，應就此利己事實負舉證責任，此觀同法第277條
    第1項第4款之規定自明。
二、本件聲請人主張本院98年度裁字第484號裁定（下稱確定裁
    定）有行政訴訟法第273條第2項所定事由，對之聲請再審。
    其聲請意旨略以：本件確定終局判決所適用之法律或命令，
    經司法院大法官會議於民國97年4月10日作出公務人員退休
    法施行細則第13條第2項規定與母法公務人員退休法第13條
    之規定相違背，經司法院釋字第658號解釋為牴觸憲法。且
    公務人員退休法第13條明定「依本法退休者，如再任公務人
    員時，無庸繳回已領之退休金，其退休前之任職年資，於重
    行退休時不予計算。」立法意旨甚明，再任公務人員於辦理
    退休時，依法應按再任職之實際年資核給退休金。銓敘部94
    年2月21日退三字第0942470502號函核定聲請人退休案卻違
    背公務人員退休法第13條規定，錯誤引用公務人員退休法施
    行細則第13條合併計算聲請人前任及再任之服務年資，以限
    制最高年資，將本人實際再任公務人員年資22年6個月核定
    減為15年，損害聲請人權益，相對人錯誤引用無效之公務人
    員退休法施行細則，所為之上開函釋核定，自屬違法無效，
    應予撤銷云云，為其理由。惟查聲請人並非該號解釋之聲請
    人，不得以該號解釋為由聲請再審。又本件確定裁定係於民
    國98年3月6日送達再審原告，有卷附送達證書足據。聲請人
    遲至98年5月5日始聲請再審，顯已逾期。依上說明，顯不合
    法，應予駁回。
三、依行政訴訟法第283條、第278條第1項、第104條、民事訴訟
    法第95條、第78條，裁定如主文。
中    華    民    國    98    年    11    月    30    日
                    最高行政法院第六庭
                        審判長法官  吳  明  鴻
                              法官  曹  瑞  卿
                              法官  林  茂  權
                              法官  侯  東  昇
                              法官  黃  秋  鴻
以  上  正  本  證  明  與  原  本  無  異
中    華    民    國    98    年    12    月     1    日
                              書記官  王  福  瀛


司法院資訊處製作；財團法人民間司法改革基金會備份。
